臺灣高等法院刑事裁定
111年度抗字第534號
抗  告  人
即  被  告  彭啓營




指定辯護人  陳馨強律師
上列抗告人因準強盜等案件，不服臺灣宜蘭地方法院中華民國11
1年3月24日裁定（110年度訴字第161號），提起抗告，本院裁定
如下：
    主  文
抗告駁回。
    理  由
一、原裁定意旨略以：抗告人即被告彭啓營因準強盜等案件，經
    訊問後坦承部分犯行，惟起訴書所載犯罪事實有卷內相關證
    據可佐，足認涉犯刑法第320條第1項之竊盜、第329條之準
    強盜等罪嫌疑重大，且經通緝到案，足認為有逃亡之事實，
    非予羈押顯難進行審判，認有羈押之原因及必要，經於民國
    111年1月3日裁定羈押。茲查上述情形仍然存在，認該被告
    有繼續羈押之必要，爰自111年4月3日起，延長羈押2月等語
    。
二、抗告意旨略以：被告因工作之需而遷移至花蓮居住，因未收
    到本案準備程序之開庭通知而未到庭，係因居住地點改變而
    未到庭，且一經現居地派出所通知，隨即主動到案說明。又
    被告尚有另案易服勞役執行中，皆有定期至地檢署指定地點
    報到，以上均顯見被告無逃亡事實。是以，被告因疫情關係
    失業沒有收入，逼不得已乃鋌而走險，行竊過程中，均係徒
    手未攜帶任何工具，利用車主未鎖車門之情況下，竊取車主
    置放於車內之零錢以求購買食物求個溫飽，絕無破壞車門鎖
    或者龍頭鎖，甚至攻擊被害人之情形，業已於準備程序坦承
    犯行。綜上，被告並無逃亡事實，羈押原因並不存在，且更
    無延長羈押之必要云云。
三、按羈押被告，偵查中不得逾二月，審判中不得逾三月。但有
    繼續羈押之必要者，得於期間未滿前，經法院依第101條或
    第101條之1之規定訊問被告後，以裁定延長之；延長羈押期
    間，審判中每次不得逾二月，如所犯最重本刑為十年以下有
    期徒刑以下之刑者，第一審、第二審以三次為限，第三審以
    一次為限，刑事訴訟法第108條第1項前段、第5項分別定有
    明文。又執行羈押後有無繼續羈押之必要，仍許由法院斟酌
    訴訟進行程度及其他一切情事而為認定。復按法院對被告執
    行之羈押，本質上係為使訴訟程序得以順利進行或為保全證
    據、或為保全對被告執行刑罰之目的，而對被告所實施剝奪
    人身自由之強制處分，是關於羈押與否之審查，其目的僅在
    判斷有無實施羈押強制處分之必要，並非認定被告有無犯罪
    之實體審判程序，不適用直接審理原則，相關證據只須達釋
    明之程度即可，而不必至確信之程度。而被告有無羈押之必
    要，法院僅須審查被告犯罪嫌疑是否重大、有無羈押原因、
    以及有無執行羈押以保全偵審或刑罰執行之必要，由法院就
    具體個案情節予以斟酌決定，如就客觀情事觀察，法院許可
    羈押之裁定或延長羈押之裁定，在目的與手段間之衡量並無
    明顯違反比例原則情形，即無違法或不當可言。
四、經查：
　㈠被告因涉犯準強盜等罪名，經檢察官偵查起訴，原審行準備
    程序後，被告坦承部分犯行，並有告訴人謝煜偉、黃國禎、
    李明花於警詢中之指述，被害人鍾素敏、楊峯儀、戴榮亨、
    吳峰義於警詢中之指述，證人即告訴人張永新、黃鳳渟於警
    詢及偵訊中之證言，暨卷內案發現場附近監視錄影畫面翻拍
    照片等相關證據為佐，足認被告涉犯上開罪名，犯罪嫌疑確
    屬重大。又被告經通緝到案，足認為有逃亡之事實。原審綜
    合考量各情後，依客觀社會通念合理判斷，有相當理由足認
    被告有逃亡之虞，因認被告之羈押原因及必要性仍然存在，
    被告羈押原因尚未消滅，而裁定延長羈押，核無不合。
　㈡抗告意旨辯稱被告係因居住地點改變而未收到法院開庭通知
    ，嗣後有主動到案說明，並無逃亡之事實云云。惟本案被告
    嗣後變更住居地，依法本應主動通知檢察署及法院，然被告
    卻未為任何通知之舉，嗣被告於原審本案審理期間，經合法
    傳喚，無正當理由不到場，嗣拘提未果，而經原審發布通緝
    後，員警方於花蓮壽豐國小附近緝獲到案，足認被告並無主
    動到案說明，且確曾有逃亡之事實，是被告此節所辯，自不
    足採。至被告其餘辯稱其未攜帶工具行竊，未破壞車門鎖，
    無傷害被害人等之辯解，核屬係對本案犯罪之答辯，而與本
    案羈押被告與否之審查無涉，併此敘明。　
五、綜上所述，原審審酌全案卷證後，斟酌本案訴訟進行程度及
    其他一切情事，認原羈押之原因及必要性迄今仍存在，有繼
    續羈押之必要，裁定自111年4月3日起延長羈押2月，經核衡
    屬原審裁量權之適法行使，復經本院斟酌本案情節，認原裁
    定於法並無不合，亦未違反比例原則，且與羈押之目的及手
    段相符。被告仍執前詞提起本件抗告，為無理由，應予駁回
    。　　
據上論斷，應依刑事訴訟法第412條，裁定如主文。
中　　華　　民　　國　　111 　年　　4 　　月　　13　　日
                  刑事第十九庭  審判長法　官  曾淑華
                                      法　官  李殷君
                                      法　官  陳文貴
以上正本證明與原本無異。
不得再抗告。
                                      書記官  蔡於衡
中　　華　　民　　國　　111 　年　　4 　　月　　13　　日